臺灣宜蘭地方法院刑事判決　　　　　　　　　　　　　九十二年度訴字第三六九號
　　公　訴　人　臺灣宜蘭地方法院檢察署檢察官
　　被　　　告　癸○○
　　　　　　　　戊○○
　　共　　　同
　　選任辯護人　辛○○律師
　　被　　　告　丁○○
　　指定辯護人　本院公設辯護人　甲○○
右列被告因違反毒品危害防制條例案件，經檢察官提起公訴（九十二年度偵字第一三
八九號、第二四四二號），及移
二八四九號、第二八七五號、九十三年度偵字第一一九號、第一二０號），本院判決
如左：
    主  文
癸○○共同連續販賣第一級毒品，處有期徒刑玖年；扣案如附表二編號一、附表三編
號一所示之物均沒收銷燬之，販賣第一級毒品所得新臺幣壹萬參仟伍佰元均沒收，如
全部或一部不能沒收時，以其財產抵償之，扣案如附表二編號二、附表三編號三、
四、五、六、七、八、十、十一所示之物均沒收。又共同連續販賣第二級毒品，處有
期徒刑肆年陸月；扣案如附表三編號二所示之物沒收銷燬之，販賣第二級毒品所得新
臺幣肆萬貳仟伍佰元均沒收，如全部或一部不能沒收時，以其財產抵償之，扣案如附
表二編號二、附表三編號三、四、五、六、七、八、十、十一所示之物均沒收。應執
行有期徒刑拾參年，扣案如附表三編號一、二所示之物均沒收銷燬之，販賣第一級毒
品所得新臺幣壹萬參仟伍佰元及販賣第二級毒品所得新臺幣肆萬貳仟伍佰元均沒收，
如全部或一部不能沒收時，以其財產抵償之，扣案如附表二編號二、附表三編號三、
四、五、六、七、八、十、十一所示之物均沒收。
戊○○共同連續販賣第一級毒品，處有期徒刑柒年；扣案如附表二編號一、附表三編
號一所示之物均沒收銷燬之，販賣第一級毒品所得新臺幣玖仟伍佰元均沒收，如全部
或一部不能沒收時，以其財產抵償之，扣案如附表二編號二、附表三編號三、四、五
、六、七、八、十、十一所示之物均沒收。又共同連續販賣第二級毒品，處有期徒刑
參年；扣案如附表三編號二所示之物沒收銷燬之，販賣第二級毒品所得新臺幣捌仟伍
佰元均沒收，如全部或一部不能沒收時，以其財產抵償之，扣案如附表二編號二、附
表三編號三、四、五、六、七、八、十、十一所示之物均沒收。應執行有期徒刑玖年
，扣案如附表三編號一、二所示之物均沒收銷燬之，販賣第一級毒品所得新臺幣玖仟
元及販賣第二級毒品所得新臺幣捌仟伍佰元均沒收，如全部或一部不能沒收時，以其
財產抵償之，扣案如附表二編號二、附表三編號三、四、五、
六、七、八、十、十一所示之物均沒收。
丁○○共同連續販賣第一級毒品，處有期徒刑柒年陸月；扣案如附表二編號一、附表
三編號一所示之物均沒收銷燬之，販賣第一級毒品所得新臺幣陸仟元均沒收，如全部
或一部不能沒收時，以其財產抵償之，扣案如附表二編號二、附表三編號三、四、五
、六、七、八、十、十一所示之物均沒收。又共同連續販賣第二級毒品，處有期徒刑
肆年；扣案如附表三編號二所示之物沒收銷燬之，販賣第二級毒品所得新臺幣參萬柒
仟伍佰元均沒收，如全部或一部不能沒收時，以其財產抵償之，扣案如附表二編號二
、附表三編號三、四、五、六、七、八、十、十一所示之物均沒收。應執行有期徒刑
拾年，扣案如附表三編號一、二所示之物均沒收銷燬之，販賣第一級毒品所得新臺幣
壹萬陸仟伍佰元及販賣第二級毒品所得新臺幣參萬柒仟伍佰元均沒收，如全部或一部
不能沒收時，以其財產抵償之，扣案如附表二編號二、附表三編號三、四、
五、六、七、八、十、十一所示之物均沒收。
    事  實
一、癸○○、戊○○及丁○○三人以癸○○為首共同分別基於意圖販賣第一級毒品海
    洛級毒品安非他命營利之概括犯意聯絡，自民國九十一年年底某日起至九十二年
    九月十六日下午五時許止，先後於附表所示之時間，分別以000000000
    0號、0000000000號、0000000000號、00000000
    00號等多支行動電話分別與附表一所示之人聯絡後，癸○○即或交由戊○○或
    交由丁○○分別於附表一所示之時間、地點，以海洛因每包零點二公克裝新台幣
    （下同）一千元，安非他命每包零點五公克裝一千元之價格，販賣第一級毒品或
  第二級毒品予附表一所示之人多次，（犯罪時間、地點、方式、販賣之對象均詳
    如附表一所示），共計販賣第一級毒品海洛因七次得款一萬三千五百元，販賣第
    二級毒品安非他命十一次得款四萬二千五百元（其中一次未遂而未得款）。嗣經
    警於九十二年四月七日下午三時三十分許，在宜蘭縣宜蘭市○○路仁愛醫院前查
    獲戊○○，並扣得附表二所示之物，及於九十二年九月十六日下午五時許，在宜
    蘭縣礁溪鄉○○街十弄二號天堂鳥民宿二樓搜索後，查獲癸○○及扣得附表三所
    示之物，因而循線查知上情。
二、案經臺灣宜蘭地方法院檢察署自動檢舉及宜蘭縣警察局礁溪分局報請臺灣宜蘭地
    方法院檢察署檢察官偵查起訴；及宜蘭縣警察局礁溪分局、宜蘭分局報請臺灣宜
    蘭地方法院檢察署檢察官偵查後移送本院併辦。
    理  由
一、訊據被告癸○○、戊○○對於附表一編號一至五、七至十八號之販賣第一級毒品
    海洛因及第二級毒品安非他命之犯罪事實，均坦承不諱，對於附表一編號六之犯
    罪事實，則矢口否認有販賣第一級毒品海洛因之犯行，均辯稱：係販賣第二級毒
    品安非他命予證人吳志成云云；訊據被告丁○○固坦承有於附表一編號四、七、
    八、九、十、十一、十二、十五、十六、十七所示之時間、地點，交付毒品予購
    買品之人，並有販賣第二級毒品安非他命之事實，惟矢口否認有販賣第一級毒品
    之犯行，辯稱：我只有販賣安非他命而已，沒有販賣海洛因云云。經查：
（一）右揭事實，業經證人簡仁傑、吳建達、賴初鳳、周士閎、王進輝、吳志成、曾
      淑琴、朱玉霞、林仟郁、乙○○、己○○、寅○○、壬○○、丙○○分於警訊
      或偵查中證述明確，並經證人子○○、庚○○、丑○○、卯○○、丙○○於本
      院審理時到庭並後交互詰問，結證明確，復有宜蘭縣警察局指認犯罪嫌疑人紀
      錄表、現場查獲照片六幀在卷可稽，而本案前經監聽，此亦有通聯紀錄、電話
      譯文、監聽錄音帶附卷可考，並有附表二、三所示之物扣案可資參佐，而附表
      二編號一之白粉經送法務部調查局檢驗之結果，均含第一級毒品海洛因成分，
      合計淨重零點三五公克（包裝重零點四八公克），附表三編號一之白粉，經送
      法務部調查局檢驗之結果，均含第一級毒品海洛因成分，合計淨重五點零零公
      克（包裝重三點九七公克），此分別有法務部調查局九十二年五月十四日調科
      壹字第三０００００八九九號、九十二年十月二十二日調科壹字第三００００
      ０九六０號鑑定通知書在卷可按，核與被告三人前開自白部分之事實相符，堪
      信為真實。
（二）被告癸○○、戊○○對於附表一編號六部分，均辯稱係販賣第二級毒品安非他
      命，而非販賣第一級毒品海洛因云云，惟證人吳志成於偵查中結證稱：我從九
      十二年七月的時候，都是用打戊○○行動電話，都是買一千元的海洛因等語明
      確（偵查卷第二十七頁筆錄參照），而被告吳志成為警查獲時，亦經警查獲海
      洛因一包，此亦經證人吳志成證述明確，顯見證人吳志成所購得之毒品確係第
      一級毒品海洛因無誤，故被告癸○○、戊○○辯稱係販賣第二級毒品安非他命
      予證人吳志成云云，顯不足採信，被告癸○○、戊○○就附表一編號六部分，
      確係販賣第一級毒品海洛因之犯行無誤。
（三）被告丁○○辯稱其無販賣第一級毒品海洛因之犯行，其替被告癸○○所還賞之
      毒品均為安非他命等語云云，惟證人丑○○到庭結證稱：向癸○○購買三次毒
      品，前二次是丁○○送貨，毒品交給我的時候，用塑膠袋裝著等語明確（本院
      九十三年一月十四日審理筆錄參照），而證人丑○○與被告丁○○於九十二年
      九月三日上午九時四十八分許，有以行動電話聯繫購買毒品事宜，此亦有通話
      紀錄表附卷可稽（通聯紀錄表第一七四頁參照），顯見被告丁○○確有持第一
      級毒品海洛因交付予證人丑○○，且海洛因之外觀是粉狀的，安非他命是顆粒
      狀的等語，業經被告癸○○陳明在卷（本院九十三年一月十四日審理筆錄參照
      ），則被告丁○○既自承有施用第二級毒品安非他命等語，則對於安非他命之
      外觀，自應有相當之認識，而其所交付予證人丑○○之毒品，既係以塑膠袋呈
      裝，由透明外觀即可簡易得知內容物為何，故被告丁○○於持有毒品時，當已
      確知所交付予證人丑○○之毒品，非為安非他命，而係海洛因無誤，故被告丁○○辯稱不知所交付之物為海洛因而以為是安非他命云云，均為卸責之詞，不
      足採信。
（四）證人己○○於九十二年八月二十一日上午九時五十四分許，有與被告丁○○以
      行動電話聯繫：（阿中）鹹的五百，在哪裡？（小貞）到員山在打給你等語，
      而證人壬○○於九十二年九月一日下午六時三十五分許，有與被告丁○○以行
      動電話聯繫：（佳純）小貞你在哪裡？（小貞）我在竹安。（佳純）阿青。（
      小貞）你要是不是？（佳純）鹹的五百等語，此均有通話紀錄表在卷可稽（通
      話紀錄表第九十四頁、第一五六頁參照），被告丁○○亦坦認有以行動電話與
      證人己○○、壬○○聯繫，故上開通聯紀錄應堪採信。而被告癸○○陳稱：毒
      品種類是用甜鹹、硬軟二種說法為代號等語在卷（本院九十三年一月十四日審
      理筆錄參照），而被告丁○○自己既有施用毒品安非他命，則對於「鹹的」表
      示海洛因，「甜的」表示安非他命等情，自應有所知悉，故於證人己○○、壬○○以電話通知要購買鹹的等語時，被告丁○○對於所販賣之毒品為第一級毒
      品海洛因當已有所認識，故被告丁○○辯稱不知所販賣之毒品為第一級毒品海
      洛因而以為是安非他命云云，顯係卸責之詞不足採信。
（五）綜上所述，被告癸○○、戊○○、丁○○共同販賣第一級毒品海洛因及第二級
      毒品安非他命等情堪以認定，應依法論科。
二、查被告行為後，毒品危害防制條例已於九十三年一月九日修正公布施行，而依新
    修正之毒品危害防制條例第三十五條之規定，於九十二年六月六日修正施行前繫
    屬之施用毒品案件，於修正施行後，施用修正後之規定，而依修正前之規定有利
    於行為人者，適用最有利於行為人之法律，然新修正之第四條第一項、第二項之
    規定，與修正前之規定並無不同，修正前之規定並無有利於行為人，故本件依刑
    法第二條第一項前段規定，應適用裁判時即新修正之毒品危害防制條例論處。按
    海洛因係屬毒品危害防制條例第二條第二項第一款所稱之「第一級毒品」；而安
    非他命則屬同條例第二條第二項第二款所稱之「第二級毒品」。又查被告癸○○
    就附表一編號十八之犯行，固已著手於販賣第二級毒品安非他命之犯行，而因故
    未交付安非他命予購買毒品之丙○○，為未遂犯，故核被告三人所為，分別係犯
    如附表所示之罪。被告癸○○就附表一編號一、六、九、十二、十三販賣第一級
    毒品及就附表一編號二、三、四、十一、十四之部分，與被告戊○○分別有犯意
    之聯絡及行為之分擔，被告癸○○就附表一編號四、七、八、九、十、十一、十
    二、十五、十六、十七販賣第二級毒品之部分，與被告丁○○分別有犯意之聯絡
    及行為之分擔，皆為共同正犯。又被告三人因分別販賣而持有海洛因及安非他命
    之低度行為，分別為其販賣海洛因及安非他命之高度行為所吸收，均不另論罪。
    被告三人先後分別共同販賣第一級毒品海洛因既遂及第二級毒品安非他命既遂及
    被告癸○○就附表一編號十八之販賣第二級毒品安非他命未遂之多次犯行，其時
    間均緊接，所犯係構成要件相同之罪，顯分別係基於概括之犯意反覆為之，應均
    依連續犯之規定論以一販賣第一級毒品海洛因既遂及販賣第二級毒品安非他命既
    遂罪，並就法定刑有期徒刑部分加重其刑，死刑及無期徒刑則不得加重。被告三
    人所犯上開連續販賣一、二級毒品之二罪間，犯意各別，行為不同，應分論併罰
    。被告戊○○於九十二年四月八日為警查獲時，在警訊中坦承其所有之毒品為被
    告癸○○所提供，此有九十二年四月八日警訊筆錄在卷可稽，並因而循線查獲被
    告癸○○，爰依毒品危害防制條例第十七條之規定，減輕其刑。被告三人本身即
    沾染施用毒品之惡習，因吸毒而各次販賣均為少量毒品，衡其犯罪情狀及販賣之
    毒品、所得數量全額無多，宣告法定最低度刑，猶嫌過重，情輕法重，情狀均尚
    堪憫恕，爰依刑法第五十九條之規定，減輕其刑，並依法先加後減。公訴人雖僅
    就被告所為附表一編號一至十之犯行提起公訴，然檢察官就犯罪事實一部起訴者
    ，其效力及於全部，本件被告所為附表一編號十一至十八之犯罪事實，與前揭論
    罪科刑之部分，有連續犯之關係，且經檢察官函送併辦，已如前述，本院自應就
    屬於裁判上一罪之部分，一併加以裁判。又被告所犯附表一編號七之部分，為販
    賣第二級毒品安非他命，起訴書記載為販賣第一級毒品海洛因，顯有誤載，惟經
    檢察官當庭更正起訴犯罪事實，本院爰不另為變更法條之諭知，併此敘明。爰審
    酌被告販賣毒品，影響社會治安，戕害國民健康，及其所販賣及查獲之毒品數量
    非多，犯罪後坦承犯行表示悔悟等一切情狀，分別量處如主文所示之刑，並定其
    應執行之刑。
三、扣案之附表二編號一及附表三編號一、二所示海洛因及安非他命，為被告持有之
    毒品，應依毒品危害防制條例第十八條第一項前段規定沒收銷燬之。附表三編號
    三、四、五、六、七、八所示之物，均為被告癸○○所有，業經被告癸○○坦認
    在卷，且為其供犯罪所用之物，應依刑法第三十八條第一項第二款規定諭知沒收
    。附表二編號二及附表三編號十一為被告戊○○所有之行動電話，附表三編號十
    係被告癸○○所有之行動電話，均用以供販賣毒品聯絡所用之物，亦應依刑法第
    三十八條第一項第二款規定沒收之，而門號係屬向電話公司租用性質，尚非被告
    所有，故僅沒收行動電話機具，不及於門號。至附表三編號九之吸食器、附表三
    編號十二之行動電話，固分別為被告癸○○、丁○○所有，惟均並非為本件犯罪
    所用之物，爰不予宣告沒收，附此說明。被告癸○○販賣第一級毒品海洛因所得
    財物一萬三千五百元，販賣第二級毒品安非他命所得財物四萬二千五百元，被告
    戊○○共同販賣第一級毒品四次所賣得款九千元共同販賣第二級毒品所賣得八千
    五百元，及被告丁○○共同販賣第一級毒品所得六千元，共同販賣第二級毒品所
    賣得三萬七千五百元，業經被告癸○○自承在卷，應依毒品危害防制條例第十九
    條第一項之規定諭知沒收之，如全部或一部不能沒收時，以其財產抵償之。
據上論斷，應依刑事訴訟法第二百九十九條第一項前段，毒品危害防制條例刑法第四
條第一項、第二項、第十八條第一項前段、第十九條第一項、第十七條、第三十五條
，刑法第十一條前段、第二條第一項前段、第二十八條、第五十六條、第五十九條、
第五十一條第五款、第三十八條第一項第二款，判決如主文。
本案經檢察官鄭雅方到庭執行職務
中        華        民        國    九十三    年    三    月    二十四  日
                                臺灣宜蘭地方法院刑事第二庭
                                    審判長法  官 林  明  山
                                          法  官   謝  佩  玲
                                          法  官   鄭  貽  馨
右正本證明與原本無異。
如不服本判決，應於判決送達後十日內向本院提出上訴狀( 應附繕本 )。
                                          書記官   吳  明  蓉
中        華        民        國    九十三    年    三    月    二十五  日
附錄論罪法條
毒品危害防制條例第四條第一項、第二項
製造、運輸、販賣第一級毒品者，處死刑或無期徒刑；處無期徒刑者，得
併科新台幣一千萬元以下罰金。
製造、運輸、販賣第二級毒品者，處無期徒刑或七年以上有期徒刑，得併
科新台幣七百萬元以下罰金。
製造、運輸、販賣第三級毒品者，處五年以上有期徒刑，得併科新台幣五
百萬元以下罰金。
附表一
┌───┬─────┬───────────┬──────┬──────┐
│編號  │犯罪時間  │犯罪方式              │販賣地點    │所犯法條    │
│      │          │                      │            │            │
├───┼─────┼───────────┼──────┼──────┤
│一    │九十二年三│簡仁傑以其所有之０九三│宜蘭縣宜蘭市│毒品危害防制│
│      │月三十一日│0000000號行動電│渭水路仁愛醫│條例第四條第│
│      │下午一時十│話與戊○○使用之０九二│院前等處，由│一項        │
│      │分許至四月│0000000號行動電│戊○○持毒品│            │
│      │七日下午三│話聯絡後，戊○○及游朝│交付予簡仁傑│            │
│      │時五十二分│安以每次每包零點一公克│            │            │
│      │許        │，五百元之價格，販賣第│            │            │
│      │          │一級毒品海洛因予簡仁傑│            │            │
│      │          │三次，因此得款共計一千│            │            │
│      │          │五百元                │            │            │
├───┼─────┼───────────┼──────┼──────┤
│二    │九十二年四│吳建達以公用電話或其所│宜蘭縣宜蘭市│毒品危害防制│
│      │月六日下午│有之000000000│女中路某處及│條例第四條第│
│      │三時三十分│四號行動電話與戊○○使│宜蘭縣宜蘭市│二項        │
│      │許及同年月│用之000000000│渭水路一二三│            │
│      │七日下午一│七號行動電話聯絡後，林│超商前等處，│            │
│      │時三十分許│雨青及癸○○以每次每包│由戊○○持毒│            │
│      │          │零點二五公克，每次五百│品交付予吳建│            │
│      │          │元之價格，販賣第二級毒│達          │            │
│      │          │品安非他命予吳建達二次│            │            │
│      │          │共計得款一千元        │            │            │
│      │          │                      │            │            │
├───┼─────┼───────────┼──────┼──────┤
│三    │九十二年七│賴初鳳使用九二三一五四│在宜蘭市東港│毒品危害防制│
│      │月初某日起│０號、0000000號│橋下、喜互惠│條例第四條第│
│      │至同年八月│電話與癸○○使用之０九│超市及宜蘭市│二項        │
│      │二十七日  │00000000號行動│麥當勞旁等處│            │
│      │      │電話聯絡後，癸○○以每│，由戊○○持│            │
│      │          │次每包零點五公克，一千│毒品交付予賴│            │
│      │          │元之價格，販賣第二級毒│初鳳        │            │
│      │          │品安非他命予賴初鳳三次│            │            │
│      │          │，共計得款三千元      │            │            │
├───┼─────┼───────────┼──────┼──────┤
│四    │九十二年七│周士閎使用九三二九八六│在宜蘭縣宜蘭│毒品危害防制│
│      │月中旬某日│九、0000000及公│市○○路與渭│條例第四條第│
│      │起至同年八│用電話與癸○○、丁○○│水路口，由林│二項        │
│      │月十七日  │使用之00000000│雨青或丁○○│            │
│      │          │七七號行動電話聯絡後，│持毒品交付予│            │
│      │          │癸○○以每次每包零點二│周士閎      │            │
│      │          │五公克，五百元之價格，│            │            │
│      │          │販賣第二級毒品安非他命│        │            │
│      │          │予周士閎四次，共計得款│            │            │
│      │          │二千元                │            │            │
├───┼─────┼───────────┼──────┼──────┤
│五    │九十二年八│王進輝以0000000│在宜蘭縣礁溪│毒品危害防制│
│      │月十三日下│一七三號行動電話與游朝│鄉太子爺廟，│條例第四條第│
│      │午五時五十│安使用之0000000│由癸○○持毒│一項        │
│      │分許      │四九九號行動電話聯絡後│品交付予王進│            │
│      │          │，癸○○以每次每包零點│輝          │            │
│      │          │二公克，一千元之價格，│            │            │
│      │          │販賣第一級毒品海洛因予│            │            │
│      │          │王進輝一次，共計得款一│            │            │
│      │          │千元                  │            │            │
├───┼─────┼───────────┼──────┼──────┤
│六    │九十二年七│吳志成以公用電話與林雨│在宜蘭縣礁溪│毒品危害防制│
│      │月間某日起│青使用之0000000│鄉太子爺廟或│條例第四條第│
│      │至同年九月│四０七號行動電話聯絡或│寶石遊藝場，│一項        │
│      │二日      │與癸○○使用之０九五五│由戊○○持毒│            │
│      │          │三八七四九九號行動電話│品交付予吳志│            │
│      │          │聯絡後，癸○○及戊○○│成          │            │
│      │          │以每次每包零點二公克，│            │            │
│      │          │一千元之價格，販賣第一│            │            │
│      │          │級毒品海洛因予吳志成二│            │            │
│      │          │次，共計得款二千元    │            │            │
├───┼─────┼───────────┼──────┼──────┤
│七    │九十二年八│曾淑琴以使用之０九三五│在宜蘭縣宜蘭│毒品危害防制│
│      │月中旬某日│六七七０三三號行動電話│市金六結營區│條例第四條第│
│      │起至同年九│與癸○○使用之０九五五│前，由丁○○│二項        │
│      │月初某日  │三八七四九九號行動電話│持毒品交付予│            │
│      │          │聯絡後，癸○○以每次每│曾淑琴      │            │
│      │          │包三點五公克，五千元之│            │            │
│      │          │價格，販賣第二級毒品安│            │            │
│      │          │非他命予曾淑琴三次，共│            │            │
│      │          │計得款一萬五千元      │            │            │
├───┼─────┼───────────┼──────┼──────┤
│八    │九十二年八│朱玉霞以使用之０九一五│在宜蘭縣宜蘭│毒品危害防制│
│      │月十三日下│七六九０五八號行動電話│市○○路，由│條例第四條第│
│      │午八時五十│與癸○○使用之０九五五│癸○○持毒品│二項        │
│      │九分許起至│三八七四九九號行動電話│交付予朱玉霞│            │
│      │同年九月十│聯絡後，癸○○以每次每│，又於宜蘭縣│            │
│      │日下午十一│包一公克，二千元之價格│宜蘭市○○路│            │
│  │時許      │，販賣第二級毒品安非他│，由丁○○持│            │
│      │          │命予朱玉霞三次，共計得│毒品交付予朱│            │
│      │          │款六千元              │玉霞        │            │
├───┼─────┼───────────┼──────┼──────┤
│九    │九十二年二│丑○○以使用之０九二七│在宜蘭縣礁溪│毒品危害防制│
│      │、三月間某│六０九三八二號行動電話│鄉消費合作社│條例第四條第│
│      │日起至同年│與癸○○、丁○○二人所│，由丁○○或│一項        │
│      │九月四日上│使用之0000000四│戊○○持毒品│            │
│      │午六時許  │九九號行動電話聯絡後，│交付予丑○○│            │
│      │          │癸○○以每次每包零點二│            │            │
│      │          │公克，一千元之價格，販│            │            │
│      │          │賣第一級毒品海洛因予蕭│            │            │
│      │          │炳堅三次，共計得款三千│            │            │
│      │          │元  │            │            │
├───┼─────┼───────────┼──────┼──────┤
│十    │九十二年四│林仟郁以使用之０九三０│在宜蘭縣礁溪│毒品危害防制│
│      │、五月間起│二二九三二一號行動電話│鄉音樂泉公寓│條例第四條第│
│      │至同年八月│及0000000號電話│五樓及宜蘭縣│二項        │
│      │中旬某日止│與癸○○所使用之０九五│宜蘭市中央市│            │
│      │          │0000000號行動電│場停車場等處│            │
│      │          │話聯絡後，癸○○以每次│，由癸○○或│            │
│      │          │每包零點二公克，一千元│丁○○持毒品│            │
│      │          │之價格販賣第二級毒品安│交付予林仟郁│            │
│      │          │非他命予林仟郁三次，共│            │            │
│      │          │計得款三千元          │            │            │
├───┼─────┼───────────┼──────┼──────┤
│十一  │九十二年八│乙○○以其所有之０九二│在宜蘭縣礁溪│毒品危害防制│
│      │月初某日起│0000000號行動電│鄉多崙多汽車│條例第四條第│
│      │至同年九月│話與癸○○使用之０九五│旅館及宜蘭市│一項        │
│      │三日凌晨零│0000000號行動電│金樽餐廳等處│            │
│      │時三十五分│話聯絡，癸○○一次以一│，由丁○○或│            │
│      │許        │包零點二五公克五百元之│戊○○持毒品│            │
│      │          │價格，一次以一包零點五│交付予乙○○│            │
│      │          │公克一千元之價格，販賣│            │            │
│      │          │第二級毒品安非他命二次│            │            │
│      │          │予乙○○，共計得款一千│            │            │
│      │          │五百元                │            │            │
├───┼─────┼───────────┼──────┼──────┤
│十二  │九十二年七│己○○以0000000│在宜蘭市慶和│毒品危害防制│
│      │、八月間某│號電話與癸○○使用之０│橋、光復國小│條例第四條第│
│      │日起至同年│000000000號、│、南屏國小等│一項        │
│      │八月二十一│0000000000號│處，由戊○○│            │
│      │日上午九時│行動電話聯絡後，癸○○│或丁○○持毒│            │
│      │五十四分許│以每次每包零點一公克五│品交付予陳進│            │
│      │          │百元或每次每包零點二公│中          │            │
│      │          │克一千元之價格，販賣第│            │            │
│      │          │一級毒品海洛因予己○○│            │            │
│      │          │三次，共計得款二千五百│            │            │
│      │          │元                    │            │            │
├───┼─────┼───────────┼──────┼──────┤
│十三  │九十二年七│子○○使用九二八二六七│在宜蘭縣礁溪│毒品危害防制│
│      │月間某日起│九號電話與戊○○使用之│鄉太子爺廟旁│條例第四條第│
│      │至同年九月│0000000000號│，由戊○○持│一項        │
│      │十六日下午│行動電話聯絡後，癸○○│毒品交付予鄭│            │
│      │四時許    │、戊○○以每次每包零點│捷豪        │            │
│      │          │二公克，一千元之價格，│            │            │
│      │          │販賣第一級毒品予子○○│            │            │
│      │          │二次，共計得款二千元  │            │            │
├───┼─────┼───────────┼──────┼──────┤
│十四  │九十二年七│庚○○以0000000│在宜蘭縣礁溪│毒品危害防制│
│      │月間某日起│一二七號行動電話與林雨│鄉帝君廟前及│條例第四條第│
│      │至同年九月│青使用之0000000│宜蘭市萬泰銀│一項、第二項│
│      │十一日下午│四０七號行動電話聯絡後│行前，由林雨│            │
│      │六時四十四│，癸○○、戊○○以一次│青持毒品交付│            │
│      │分許      │一包零點二公克一千元之│予庚○○    │            │
│      │          │之價格，販賣第一級毒品│            │            │
│      │          │海洛因及以一次一包零點│            │            │
│      │          │五公克一千元之價格，販│            │            │
│      │          │賣第二級毒品安非他命予│            │            │
│      │          │庚○○各一次，共計得款│            │            │
│      │          │二千元                │            │            │
├───┼─────┼───────────┼──────┼──────┤
│十五  │九十二年九│卯○○以0000000│在宜蘭縣育才│毒品危害防制│
│      │月三日下午│二一一號行動電話與游朝│國小，由林玉│條例第四條第│
│      │九時二十三│安之0000000四九│貞持毒品交付│二項        │
│      │分許      │九號行動電話聯絡後，由│予卯○○    │            │
│      │          │癸○○以一包一公克，二│            │            │
│      │          │千元之價格，販賣第二級│            │            │
│      │          │毒品安非他命予卯○○一│            │            │
│      │          │一次，共計得款二千元  │            │            │
├───┼─────┼───────────┼──────┼──────┤
│十六  │九十二年六│寅○○使用０九一一三六│在宜蘭火車站│毒品危害防制│
│      │月間某日起│五四三０號行動電話與游│，由丁○○持│條例第四條第│
│      │至同年九月│朝安使用之０九五五三八│毒品交付賴永│二項        │
│      │一日下午十│七四九九號行動電話聯絡│達          │            │
│      │時許      │後，由癸○○以一次一包│            │            │
│      │          │二點五公克，五千元之價│            │            │
│      │          │格，一次一包一點五公克│            │            │
│      │          │三千元之價格，販賣第二│            │            │
│      │          │級毒品安非他命予寅○○│            │            │
│      │          │，共計得款八千元      │            │            │
├───┼─────┼───────────┼──────┼──────┤
│十七  │九十二年九│壬○○使用０九二二五六│在宜蘭縣雷公│毒品危害防制│
│      │月一日下午│五三七九號行動電話與游│埤，由丁○○│條例第四條第│
│      │四時五十二│朝安使用之０九五五三八│持毒品交付游│一項        │
│      │分許      │七四九九號行動電話聯絡│佳純        │            │
│      │          │後，癸○○以一包零點一│            │            │
│      │          │公克，五百元之價格，販│            │            │
│      │          │賣第一級毒品海洛因予游│            │            │
│      │          │佳純，共計得款五百元  │            │            │
├───┼─────┼───────────┼──────┼──────┤
│十八  │九十二年八│丙○○以0000000│約定於國立宜│毒品危害防制│
│      │月十六日下│四七０號行動電話與游朝│蘭大學前交付│條例第四條第│
│      │午七時四分│安使用之0000000│毒品安非他命│五項、第二項│
│      │許        │八七七號行動電話聯絡後│，惟癸○○並│            │
│      │          │，欲以五百元之價格購買│未到場      │            │
│      │          │第二級毒品安非他命一包│            │            │
│      │          │，癸○○應允後，並未交│            │      │
│      │          │付，故未得款而未遂    │            │            │
└───┴─────┴───────────┴──────┴──────┘
附表二
編號    品名                            數量                 所有人
一      第一級毒品海洛因                肆小包               戊○○
        （合計淨重零點參伍公克、包裝重零點肆捌公克）
二      ＭＯＴＯＲＯＬＡ行動電話        壹支                 戊○○
        （門號為0000000000號）
附表三  搜索癸○○住處扣得之物
編號    品名                            數量                 所有人
一      第一級毒品海洛因                拾柒小包             癸○○
        （合計淨重伍點零零公克、包裝重參點玖柒公克）
二      第二級毒品安非他命              玖小包               癸○○
        （合計毛重伍點柒伍公克）
三      電子磅秤                        壹個                 癸○○
四      壓縮毒品成塊狀模具              壹個                 癸○○
五      提撥器                          壹支                 癸○○
六      毒品分裝袋（小）                玖拾個               癸○○
七      毒品分裝袋（中）                拾個                 癸○○
八      毒品分裝袋（大）                貳拾個               癸○○
九      吸食器                          壹組                 癸○○
十      ＮＯＫＩＡ八八五０型行動電話機  壹支                 癸○○
        （門號為0000000000號）
十一    ＮＯＫＩＡ三三三０型行動電話    壹支                 戊○○
        （門號為0000000000號）
十二    行動電話                        壹支                 丁○○
        （門號為0000000000號）
